臺灣高雄地方法院刑事判決　　　　　　　 94年度易字第831號
公　訴　人　臺灣高雄地方法院檢察署檢察官
被　　　告　丙○○　男　22歲.
上列被告因竊盜等案件，經檢察官聲請簡易判決處刑（94年度偵
字第5833號）及移送併辦（94年度偵字第6749、9120號），本院
認不應以簡易判決處刑，改依通常程序審理，被告於本院準備程
序中就被訴事實為有罪之陳述，經詢問當事人意見，合議庭裁定
由受命法官依簡式審判程序獨任審理，本院判決如下：
    主  文
丙○○連續竊盜，處有期徒刑拾月。扣案之鑰匙支沒收。
    事  實
一、丙○○基於意圖為自己不法所有之概括犯意，自民國九十四
    年二月五日十六時二十五分許起至同年四月十九日十三時三
    十分前之某時止，連續為下列竊盜行為：
（一）於九十四年二月五日十六時二十五分許，見庚○○位於高
      雄縣大寮鄉○○村○○○路一○八之一號住處之大門未上
      鎖且無人在家，乃趁機未經許可無故侵入後，徒手竊取庚
      ○○所有皮包一只（內有現金新台幣二千四百元）及行動
      電話一支。
（二）於九十四年二月二十三日十五時三十分許（檢察官聲請簡
      易判決處刑書誤載為下午六時許），在高雄縣鳳山市○○
      街九二號前，以自備鑰匙一支竊取戊○○所有車牌號碼Ｏ
      ＩＷ—八六八號普通重型機車一輛，得手後供己代步使用
      。嗣於同年三月三日十五時四十分許，騎乘上開機車行經
      高雄縣大寮鄉○○○路四七四巷之產業道路時，為警當場
      查獲，並扣得其所有前開自備鑰匙一支。
（三）於九十四年三月十七日十四時許，在高雄市○○鄉○○村
      ○○街後庄火車站前，以自備鑰匙一支竊取己○○所有車
      牌號碼ＷＢＴ—五○九號輕型機車一輛，得手後供己代步
      使用；復於同年月十九日十五時許，騎乘上開機車至高雄
      縣鳳山市○○街一一○號旁空地，徒手竊取壬○○所有之
      不鏽鋼管三支，得手後欲騎車離開現場時，為警當場查獲
      ，並扣得其所有前開自備鑰匙一支。
（四）於九十四年三月二十三日十四時許，在高雄縣鳳山市○○
      街四二二巷八之三號前，以自備鑰匙一支竊取辛○○所有
      車牌號碼ＷＦＺ—○○九號輕型機車一輛，得手後供己代
      步使用。再於同年四月十六日十三時許，在高雄縣大寮鄉
      ○○路八二號前鐵皮屋內徒手竊取乙○○所有之抽水馬達
      一個。又於同年四月十九日十三時三十分前之某時，騎乘
      上開ＷＦＺ—○○九號機車至高雄縣大寮鄉○○村○○路
      四三○號前，徒手竊取癸○○所有之抽水馬達一個、白鐵
      圓柱鐵管二支，得手後以上開機車載運離去，嗣於當日十
      三時三十分許，載運途中行經高雄縣大寮鄉○○村巷○路
      五號前時，為警當場查獲，並扣得其所有前開自備鑰匙一
      支。
二、案經高雄縣政府警察局林園分局、鳳山分局報請臺灣高雄地
    方法院檢察署檢察官偵查後聲請簡易判決處刑及移送併辦。
    理  由
一、按本件被告丙○○所犯係死刑、無期徒刑、最輕本刑為三年
    以上有期徒刑以外之罪，其於準備程序就前揭被訴事實均為
    有罪之陳述，經受命法官告知簡式審判程序之旨，並聽取其
    與公訴人之意見後，本院認無不得或不宜改依簡式審判程序
    進行之處，爰依刑事訴訟法第二百七十三條之一第一項，裁
    定本件由受命法官獨任進行簡式審判程序，合先敘明。
二、上揭事實，業據被告於警詢、偵訊及本院審理時坦承不諱，
    核與告訴人庚○○、癸○○、被害人戊○○、己○○、壬○
    ○、辛○○、乙○○、證人甲○○於警詢時指訴、證述之情
    節相符，並有贓物認領保管單六份、查獲照片二十張附卷及
    被告自備鑰匙三支扣案可稽，被告前開自白核與事實相符，
    本件事證明確，其犯行堪予認定。
三、核被告所為前開犯罪事實（一）部分，係犯刑法第三百二十
    條第一項之普通竊盜罪、第三百零六條第一項前段之無故侵
    入他人住宅罪；事實（二）、（三）、（四）部分，均係犯
    刑法第三百二十條第一項之普通竊盜罪。被告上開七次竊盜
    犯行，時間緊接，方法相同，觸犯構成要件相同之罪名，顯
    係基於概括犯意為之，為連續犯，應依刑法第五十六條規定
    論以一罪，並加重其刑。又關於事實（一）部分，被告無故
    侵入他人住宅之目的即為竊取財物，所犯上開二罪，有方法
    目的之牽連關係，應從一重之普通竊盜罪論處。公訴人雖僅
    就被告關於事實（一）、（二）部分之犯行聲請簡易判決處
    刑，惟被告除前開事實（一）、（二）部分之犯行外，復自
    九十四年三月十七日十四時許起至同年四月十九日十三時三
    十分前之某時止，有如事實（三）、（四）所示連續竊盜之
    犯行，已如前述；按檢察官就犯罪事實一部起訴者，其效力
    及於全部，刑事訴訟法第二百六十七條定有明文，本件被告
    自九十四年三月十七日十四時許起至同年四月十九日十三時
    三十分前之某時止連續竊盜之犯行，與前揭業經聲請簡易判
    決處刑之竊盜犯行有連續犯之裁判上一罪關係，前已敘明，
    均為聲請簡易判決處刑效力所及，本院自應併予審理。爰審
    酌被告曾於九十三年間因竊盜案件，經本院以九十三年度簡
    字第三六五四號、第六三五八號分別判處罰金四千元、拘役
    三十日確定（均未構成累犯），有臺灣高等法院被告前案紀
    錄表在卷可憑，其曾因竊盜案件二次經法院論罪科刑，詎仍
    不知悔改，再次犯本件竊盜罪，於二個多月內即連續竊盜七
    次，且被告正值青壯，竟不思以正當之方式獲取財物，而貪
    圖私欲，竊取他人之財物，侵害他人之財產安全，惡性非輕
    ；惟被告犯後已坦承犯行，且所竊得之財物價值非鉅，其中
    除庚○○所有皮包一只（內有現金新台幣二千四百元）及行
    動電話一支外，均已為警查獲而發還各被害人等一切情狀，
    量處如主文所示之刑，以資懲儆。末查，扣案之鑰匙三支，
    均屬被告所有，且供犯罪所用之物，業據被告坦承在卷，均
    應依刑法第三十八條第一項第二款宣告沒收，附此敘明。
據上論斷，應依刑事訴訟法第四百五十二條、第二百七十三條之
一第一項、第二百八十四條之一、第二百九十九條第一項前段，
刑法第五十六條、第三百二十條第一項、第三百零六條第一項前
段、第五十五條、第三十八條第一項第二款，罰金罰鍰提高標準
條例第一條前段，判決如主文。
本案經檢察官丁○○到庭執行職務。
中　　華　　民　　國　　94　　年　　6 　　月　　24　　日
                      刑事第六庭    法　官  楊筑婷
以上正本證明與原本無異。
如不服本判決，應於收受送達後10日內向本院提出上訴書狀。
中　　華　　民　　國　　94　　年　　6 　　月　　26　　日
 　　　　　　　　　　　　　　       書記官  林雯琪
附錄本案判決論罪科刑法條：
中華民國刑法第三百二十條第一項
意圖為自己或第三人不法之所有，而竊取他人之動產者，為竊盜
罪，處五年以下有期徒刑、拘役或五百元以下罰金。
中華民國刑法第三百零六條第一項
無故侵入他人住宅、建築物或附連圍繞之土地或船艦者，處一年
以下有期徒刑、拘役或三百元以下罰金。
